臺灣高等法院臺南分院刑事判決
上　訴　人　臺灣雲林地方法院檢察署檢察官
上　訴　人
即　被　告　甲 ○ ○
上列上訴人因被告過失致死案件，不服臺灣雲林地方法院94年度
交易字第37號中華民國94年5月30日第一審判決（起訴案號：臺
灣雲林地方法院檢察署94年度偵字第1196號），提起上訴，本院
判決如下：
    主  文
上訴駁回。
    事  實
一、甲○○前因犯搶奪、強盜等案件，經法院分別判處有期徒刑
    一年六月、四年，並定應執行有期徒刑五年確定，於民國（
    下同）90年8月31日因縮刑期滿執行完畢。仍不知謹慎，甲
    ○○未考領駕駛執照，竟仍於93年9月23日下午4時55分許，
    駕駛車牌號碼GC9- 593號重型機車，搭載友人施英子，沿雲
    林縣四湖鄉○○○路由南往北方向行駛。行經該路段普天宮
    前時，甲○○本應注意車前狀況，隨時採取必要之安全措施
    ；及汽車超車時，後行車超越前行車時，應顯示左方向燈並
    於前車左側保持半公尺以上之間隔超過，而依當時情況，天
    候晴朗、日間自然光線、柏油道路、路面乾燥、無缺陷、無
    障礙物，視距良好等情，並無不能注意之情事。詎甲○○竟
    疏未注意車前狀況，並採取必要之安全措施，及超車時應於
    前車左側保持半公尺以上之間隔，而貿然超越行駛於其前方
    由蔡明通所騎乘之車號ITZ-139號重型機車，致其所騎乘之
    機車擦撞蔡明通之機車車頭，蔡明通因失去平衡而人車倒地
    ，並向前滑行約4公尺，造成蔡明通受有全身多處外傷及顱
    內出血併器官衰竭等傷害，經送醫急救後，仍於93年10月17
    日上午7時許不治死亡。
二、案經被害人蔡明通之子乙○○告訴及臺灣雲林地方法院檢察
    署檢察官據報相驗後簽分偵查起訴。
    理  由
一、本件被告甲○○所犯為死刑、無期徒刑、最輕本刑3 年以上
    有期徒刑及高等法院管轄第一審案件以外之罪，並經被告於
    準備程序進行中，就前揭被訴事實為有罪之陳述，經法官告
    知簡式審判程序之旨，並聽取公訴人、被告之意見後，原審
    合議庭認為適宜，依刑事訴訟法第273條之1第1項之規定，
    裁定進行簡式審判程序，合先敘明。
二、訊據上訴人即被告甲○○對於上揭時、地駕車肇事並致被害
    人蔡明通死亡之事實坦承不諱，核與被害人之子乙○○指訴
    之情節大致相符，並經證人施英子、吳峰年、蔡玫瑰、蔡清
    煌等人於警詢及偵查中證述明確，復有道路交通事故現場圖
    、道路交通事故調查報告表、雲林縣警察局台西分局交通事
    故談話紀錄表、現場照片7幀、證號查詢機車駕駛人資料、
    臺灣雲林地方法院檢察署檢察官相驗屍體證明書、勘驗筆錄
    、驗斷書各一件等在卷可稽，被告之自白堪認與事實相符，
    自得採取。
三、按汽車行駛時，駕駛人應注意車前狀況，並隨時採取必要之
    安全措施。又汽車超車時，超越時應顯示左方向燈並於前車
    左側保持半公尺以上之間隔超過，道路交通安全規則第94條
    第3項、第101條第5款分別定有明文。而前開肇事路段當時
    天候晴、日間自然光線、柏油道路、路面乾燥、無缺陷、無
    障礙物，視距良好等情，復經卷附道路交通事故調查報告表
    記載明確，依當時之情形，被告並無不能注意之情事，惟其
    竟疏於注意車前狀況及未於前車左側保持半公尺以上之間隔
    ，而貿然超車，其有過失責任，灼然甚明。被害人確因本件
    車禍致顱內出血併器官衰竭死亡，亦經臺灣雲林地方法院檢
    察署檢察官督同法醫師相驗明確，製有相驗屍體證明書、勘
    驗筆錄及驗斷書在卷足憑，被告之過失行為與被害人死亡之
    結果間有相當因果關係，亦足堪認定。被告之犯行已臻明確
    ，應依法論科。
四、核被告所為，係犯刑法第276 條第1 項之過失致死罪。被告
    前因犯搶奪、強盜等案件，經法院分別判處有期徒刑1 年6
    月、4 年，並定應執行有期徒刑5 年確定，於90年8 月31日
    因縮刑期滿執行完畢（檢察官就此部分誤載為被告係因傷害
    案件，經法院判處有期徒刑5 月確定，於89年11月27日易科
    罰金執行完畢，應予更正，併此敘明。），有台灣高等法院
    被告全國前案紀錄表在卷可徵，其於5 年內再犯本件最重本
    刑為有期徒刑以上之罪，為累犯，應依刑法第47條之規定加
    重其刑。又被告無駕駛執照駕車肇事，因而致人死亡，依法
    應負過失致死之刑事責任，應依道路交通管理處罰條例第86
    條第1 項之規定，加重其刑。並依法遞加重之。
五、原審認被告罪證明確，因而適用道路交通管理處罰條例第86
    條第1項前段，刑法第11條、第276條第1項、第47條，罰金
    罰鍰提高標準條例第1條前段之規定，並審酌被告無駕駛執
    照駕車肇事，又係累犯，惟犯罪後坦承犯行，態度尚佳，僅
    因一時失慎而肇事等一切情狀，量處有期徒刑捌月，以資儆
    懲。本院經核原審認事用法俱無不合，量刑亦稱妥適，被告
    上訴意旨雖不否認犯罪，但請求減輕其刑，檢察官上訴以原
    審量刑過輕云云，均就原審已詳細說明之事項，任意指摘原
    判決不當，均無可取，為無理由，應予駁回。
據上論結，應依刑事訴訟法第368條，判決如主文。
本案經檢察官王碧霞到庭執行職務。
中　　華　　民　　國　　94　　年　　8 　　月　　4 　　日
                  刑事第四庭    審判長法　官  鄭文肅
                                      法　官  陳珍如
                                      法　官  林勝木
以上正本證明與原本無異。
不得上訴。
　　　　　　　　　　　　　　　　　　　書記官  吳秋賢
中　　華　　民　　國　　94　　年　　8 　　月　　4 　　日
附錄法條：
刑法第276條第1項
因過失致人於死者，處二年以下有期徒刑、拘役或二千元以下罰
金。
